---
title: "Capitulo3"
author: "Claudia"
date: "4 de outubro de 2017"
output: html_document
---

```{r setup, include=FALSE}
library(tidyverse)

# 3.2.4
# Questão 1

ggplot(data = mpg)

```

Abre uma janela vazia de gráfico.

```{r setup, include=FALSE}

# 3.2.4
# Questão 2

mpg

```

234 linhas e 11 colunas

```{r setup, include=FALSE}

# 3.2.4
# Questão 3

?mpg

```

A variável 'drv' representa a categoria dos carros
f = tração nas rodas dianteiras, r = tração nas rodas traseiras, 4 = tração nas quatro rodas

```{r setup, include=FALSE}

# 3.2.4
# Questão 4

ggplot(data = mpg) + 
  geom_point(mapping = aes(x = hwy, y = cyl))

```

```{r setup, include=FALSE}
# 3.2.4
# Questão 5

ggplot(data = mpg) + 
  geom_point(mapping = aes(x = class, y = drv))
```

Ele faz um gráfico de dispersão de duas variáveis categóricas. Não é usual porque não é possível de verificar algum tipo de relação entre duas variáveis categóricas.

```{r setup, include=FALSE}
# 3.3.1
# Questão 1

ggplot(data = mpg) + 
  geom_point(mapping = aes(x = displ, y = hwy, color = "blue"))

```

Porque 'color' é um argumento do 'geom_point', não do 'aes'.

```{r setup, include=FALSE}
# 3.3.1
# Questão 2

mpg

```

Variáveis categóricas: manufacturer, model, trans,  drv, fl, class
Variáveis contínuas: displ, year, cyl, cty, hwy
Sim, é possível chegar a essa conclusão rodando apenas 'mpg'. No entanto, é mais fácil visualizar pela função 'str'.

```{r setup, include=FALSE}
# 3.3.1
# Questões 3 e 4

ggplot(data = mpg) + 
  geom_point(mapping = aes(x = displ, y = hwy), color = "blue")

ggplot(data = mpg) +
  geom_point(mapping = aes(x = displ, y = hwy, size = class))

ggplot(data = mpg) +
  geom_point(mapping = aes(x = displ, y = hwy, shape = class))

```

O uso do aesthetic 'color' para a variável contínua não apresentou mensagem de erro nem advertência. Já 'size' apresentou mensagem de avertência, informando que não é aconselhável seu uso para variáveis discretas. E o 'shape' apresentou mensagem de advertência, informando a quantidade ideal de "formas"/categorias que a variável deve ter é seis. Ou seja, este argumento só deve ser utilizado se a variável for categórica. Desta forma, podemos concluir que os diferentes aesthetics depende do tipo da variável.

```{r setup, include=FALSE}
# 3.3.1
# Questão 5

?geom_point

```

Pelo que pesquisei o argumento 'stroke' é utilizado para alterar a largura da borda (para as formas que possuem bordas) dos ícones plotados.

```{r setup, include=FALSE}
# 3.3.1
# Questão 6

ggplot(data = mpg) + geom_point(mapping = aes(colour = displ < 5))

```

Mensagem de erro, porque o 'aes' requer a definição das variáveis que ficam nos eixos x e y.

```{r setup, include=FALSE}
# 3.5.1
# Questão 1

teste=mpg
teste$varcont=rnorm(234)
ggplot(data = teste) + 
  geom_point(mapping = aes(x = displ, y = hwy)) + 
  facet_wrap(~ varcont, nrow = 2)

```

'facet' é uma função para ser utilizada com variáveis categóricas. Como as variáveis que têm na base de dados são inteiras e a única numérica está sendo "utilizada" no aes, criei uma variável contínua para verificar o que acontece quando utilizamos uma variável contínua no 'facet_wrap' e o gráfico que apareceu foi esse. Demorou um pouco a aparecer e nenhuma mensagem de erro nem advertência foi dada.

```{r setup, include=FALSE}
# 3.5.1
# Questão 2

ggplot(data = mpg) + 
  geom_point(mapping = aes(x = drv, y = cyl)) +
  facet_grid(drv ~ cyl)

```

Significa que não existem observações nas respectivas categorias. Com este gráfico é possível verificar se existe relação entre as categorias das quatro variáveis plotadas.

```{r setup, include=FALSE}
# 3.5.1
# Questão 3

ggplot(data = mpg) + 
  geom_point(mapping = aes(x = displ, y = hwy)) +
  facet_grid(drv ~ .)

ggplot(data = mpg) + 
  geom_point(mapping = aes(x = displ, y = hwy)) +
  facet_grid(. ~ cyl)

```

O 'facet_grid(drv ~ .)' é utilizado para plotar as categorias da variável 'drv' na horizontal. Já o comando 'facet_grid(. ~ cyl)' plota as categorias da variável 'cyl' na vertical.

```{r setup, include=FALSE}
# 3.5.1
# Questão 4

ggplot(data = mpg) + 
  geom_point(mapping = aes(x = displ, y = hwy)) + 
  facet_wrap(~ class, nrow = 2)

```

O 'aes' é necessário para definir as duas variáveis que devem ser plotadas e o 'facet' é utilizado para visualizar a relação entre as duas variáveis de interesse e uma ou duas outras categóricas. A vantagem do 'facet' é que é possível fazer gráficos com mais variáveis categóricas (não sei qual é a desvantagem). Acredito que com um conjunto de dados maior é possível obter mais informações/relacionar/fazer inferências sobre as variáveis que estão sendo analisadas.

```{r setup, include=FALSE}
# 3.5.1
# Questões 5 e 6

?facet_wrap

```

O 'nrow' e 'ncol' são utilizados para definir a quantidade de linhas e/ou colunas, respectivamente, na grade do gráfico. Sendo possível, inclusive, mexer na ordenação dos mesmos. Outros argumentos que podem ser utilizados para os painéis individuais são: scales e dir. O 'facet_grid' divide os dados em painéis individuais por uma ou duas variáveis que variam na direção horizontal e/ou vertical, enquanto 'facet_wrap' coloca os painéis próximos uns aos outros, envolvendo um certo número de colunas ou linhas. Em outras palavras, facet_wrap tem apenas uma dimensão horizontal.

Para dois ou mais painéis dimensionais, o 'facet_grid' produz uma grade de gráficos com base no parâmetro (vertical ~ horizontal). Já o 'facet_wrap', apenas empilharia os painéis horizontalmente. O usuário então pode definir o layout, especificando o número de colunas ou linhas.

Mas, quando quano o argumento 'scale = free' é adicionado, os painéis no 'facet_grid' seriam delimitados pela grade, sendo assim, os gráficos na mesma linha não podem ter eixos diferentes. Os eixos da coluna seguem essa mesma limitação, só pode haver um eixo simples para cada coluna. No entanto o 'facet_wrap' possibilita definir os eixos para as categorias das variáveis declaradas. Cada gráfico é exibido de forma independente, para que ele possa "liberar" o eixo x e o eixo y.

Desta forma, o 'facet_grid' é útil quando se deseja comparar gráficos de mesma escala. Enquanto que o 'facet_wrap' é mais útil para variáveis e categorias que são mais independentes entre si.
 
```{r setup, include=FALSE}
# 3.6.1
# Questão 1

```

'geom_line' é utilizado para plotar gráficos de linha.
'geom_boxplot' é utilizado para plotar boxplot.
'geom_histogram' é utilizado para plotar histograma.
'geom_area' é utilizado para plotar gráficos de área.

```{r setup, include=FALSE}
# 3.6.1
# Questão 2

ggplot(data = mpg, mapping = aes(x = displ, y = hwy, color = drv)) + 
  geom_point() + 
  geom_smooth(se = FALSE)

```

Observando esse código imagino que o gráfico será de dispersão para as variáveis 'displ' e 'hwy' e uma curva com a variável 'drv', em que as cores para as categorias dessa variável será diferente, sem mostrar o intervalo de confiança. Quando rodei no R o código constatei que os pontos também ficam coloridos de acordo com a categoria da variável 'drv'.

```{r setup, include=FALSE}
# 3.6.1
# Questão 3

```

'show.legend = FALSE' não mostra a legenda no gráfico. Se remover, o default é 'TRUE', mostrando a legenda. Pode ter usado porque no gráfico anterior já tinha mostrado como funcionava ou para ter espaço de mostrar os 3 gráficos na mesma janela.

```{r setup, include=FALSE}
# 3.6.1
# Questão 4

?geom_smooth

```

O argumento 'se' da função 'geom_smooth' é utilizado para mostrar o intervalo de confiança da curva plotada. O default deste argumento é 'TRUE', isso mostra o IC no gráfico.

```{r setup, include=FALSE}
# 3.6.1
# Questão 5

ggplot(data = mpg, mapping = aes(x = displ, y = hwy)) + 
  geom_point() + 
  geom_smooth()

ggplot() + 
  geom_point(data = mpg, mapping = aes(x = displ, y = hwy)) + 
  geom_smooth(data = mpg, mapping = aes(x = displ, y = hwy))

```

Os gráficos não são diferentes, o que tem de diferente é a forma como eles são "construídos". Os argumentos utilizados para a construção dos dois gráficos são os mesmos, por isso não tem como eles serem diferentes.

```{r setup, include=FALSE}
# 3.6.1
# Questão 6

g1 <- ggplot(data = mpg, mapping = aes(x = displ, y = hwy)) + 
  geom_point() + 
  geom_smooth(se = FALSE)

g2 <- ggplot(data = mpg) + 
  geom_point(mapping = aes(x = displ, y = hwy)) + 
  geom_smooth(mapping = aes(x = displ, y = hwy, group = drv), se = FALSE)


g3 <- ggplot(data = mpg, mapping = aes(x = displ, y = hwy, color = drv)) + 
  geom_point() + 
  geom_smooth(se = FALSE)

g4 <- ggplot() + 
  geom_point(data = mpg, mapping = aes(x = displ, y = hwy, color = drv)) + 
  geom_smooth(data = mpg, mapping = aes(x = displ, y = hwy), se = FALSE)

g5 <- ggplot(data = mpg) + 
  geom_point(mapping = aes(x = displ, y = hwy, color = drv)) + 
  geom_smooth(mapping = aes(x = displ, y = hwy, linetype = drv), se = FALSE)

g6 <- ggplot() + 
  geom_point(data = mpg, mapping = aes(x = displ, y = hwy, fill = drv),
             shape = 21, colour = "white",stroke = 1)

grid.arrange(g1, g2, g3, g4, g5, g6, nrow = 3, ncol = 2)

```

```{r setup, include=FALSE}
# 3.7.1
# Questão 1

# Gráfico anterior
ggplot(data = diamonds) + 
  stat_summary(
    mapping = aes(x = cut, y = depth),
    fun.ymin = min,
    fun.ymax = max,
    fun.y = median
  )

ggplot(diamonds) +
  geom_pointrange(aes(cut, depth, ymin = depth, ymax = depth))

```

'stat_summary' está relacionado/associado com 'geom_pointrange'.

```{r setup, include=FALSE}
# 3.7.1
# Questão 2

?geom_col
?geom_bar

```

O 'geom_bar' faz com que a altura da barra seja proporcional ao número de casos em cada grupo (ou, se o peso em 'aes' for fornecido, será proporcional à soma dos pesos). Se se deseja que as alturas das barras representem valores dos dados, deve ser utilizado a funão 'geom_col'. A 'geom_bar' usa 'stat_count' como default: conta o número de casos em cada posição x. A 'geom_col' usa 'stat_identity': deixa os dados como estão. Ou seja, 'geom_bar' cria duas variáveis (contagem e suporte) e, em seguida, grafica os dados de contagem no eixo y. Com 'geom_col' é possível traçar os valores de qualquer variável x em relação a qualquer variável y.

```{r setup, include=FALSE}
# 3.7.1
# Questão 3

?geom
?stats

```

Não pesquisei, não sei o que escrever.

```{r setup, include=FALSE}
# 3.7.1
# Questão 4

?stat_smooth

```

'stat_smooth' calcula y, o valor previsto de y para cada valor x. Além disso, calcula o intervalo de confiança desse valor previsto, juntamente com o limite superior e inferior dessa previsão do ponto. Pode calcular por diferentes métodos, como lm, glm, lowess entre outros. A forma de estimar esses valores pode ser controlada com o argumento 'method'.

```{r setup, include=FALSE}
# 3.7.1
# Questão 5

g71 <- ggplot(data = diamonds) + 
  geom_bar(mapping = aes(x = cut, y = ..prop..))

g72 <- ggplot(data = diamonds) + 
  geom_bar(mapping = aes(x = cut, fill = color, y = ..prop..))

```

No Gráfico g71, o eixo y está na escala de proporção, mas como o argumento 'group' não foi definido, a função "entendeu" que cada categotia deveria somar 1. O mesmo aconteceu para o Gráfico g72, a diferença é que o último está colorido.

Outras formas de fazer estes gráficos:

# If you calculate it manually, it doesn't matter
m <- ggplot(data = diamonds)
m + geom_bar(aes(cut, ..count../sum(..count..)))

diamonds %>%
  count(cut) %>%
  mutate(prop = n/sum(n)) %>%
  ggplot(aes(cut, prop)) + geom_bar(stat = "identity")

ggplot(diamonds, aes(cut)) + geom_bar(aes(y = ..count../sum(..count..)))

# By specifying group = 1, you treat all cut groups as 1 group.
ggplot(diamonds, aes(cut)) + geom_bar(aes(y = ..prop.., group = 1))

```{r setup, include=FALSE}
# 3.8.1
# Questão 1

ggplot(data = mpg, mapping = aes(x = cty, y = hwy)) + 
  geom_point()

ggplot(data = mpg, mapping = aes(x = cty, y = hwy)) + 
  geom_point() +
  geom_jitter()

```

São duas variáveis contínuas, apesar da chance delas se sobreporem ser pequena, alguns pontos podem se sobrepor. É possível solucionar isso com a função 'geom_jitter'.

```{r setup, include=FALSE}
# 3.8.1
# Questão 2

ggplot(data = mpg, mapping = aes(x = cty, y = hwy)) + 
  geom_point()

ggplot(data = mpg, mapping = aes(x = cty, y = hwy)) + 
  geom_point() +
  geom_jitter()

```

```{r setup, include=FALSE}
# 3.8.1
# Questão 3

?geom_jitter()

```

Os parâmetros são 'width' e 'height'.


```{r setup, include=FALSE}
# 3.8.1
# Questão 4

?geom_boxplot

ggplot(data = mpg, mapping = aes(x = class, y = displ)) + 
  geom_boxplot(aes(colour = drv))

```

De acordo com o 'help', o argumento 'position' é utilizado para ajustar a posição, seja como um string, ou o resultado de uma chamada para uma função de ajuste de posição.

```{r setup, include=FALSE}
# 3.9.1
# Questão 1

p <- ggplot(mpg, aes(factor(1), fill = factor(cyl))) +
  geom_bar(width = 1) +
  coord_polar(theta = 'y')

```

```{r setup, include=FALSE}
# 3.9.1
# Questão 2

p + labs(title = "Título",
         x = "Eixo X",
         y = "Eixo Y",
         fill = "Preenchimento dos setores/Legenda")

```

'labs' permite controlar todos os rótulos no gráfico, como mostra o código.

```{r setup, include=FALSE}
# 3.9.1
# Questão 3

nz <- map_data("nz")

nzmap <- ggplot(nz, aes(x = long, y = lat, group = group)) +
  geom_polygon(fill = "white", colour = "black")

nzmap + coord_map()
nzmap + coord_quickmap()

```

'coord_quickmap' preserva linhas retas no que deve ser um plano esférico. Então, basicamente, a terra é esférica e 'coord_map' preserva isso sem traçar linhas retas. 'coord_quickmap' acrescenta as linhas que se ajustam à superfície esférica. Ou seja, ambas são bem semelhantes.

```{r setup, include=FALSE}
# 3.9.1
# Questão 4

ggplot(data = mpg, mapping = aes(x = cty, y = hwy)) +
  geom_point() + 
  geom_abline() +
  coord_fixed()

```

Observa-se que existe uma correlação positiva entre as duas variáveis. 'coord_fixed' garante que não haja discrepâncias visuais e que os intervalos de eixos sejam iguais à razão especificada. E a 'geom_abline' traça a inclinação estimada entre as duas variáveis.
